# 先租后售的销售模式

提问人：我就不减速 时间：2023-07-06 00:36:40
请教陈版主，公司为专用设备制造业，设备价值较高，一般需要安装调试经客户验收后确认收入。但存在一种销售模式：先租后售。其目的大多是客户为了验证设备效果，在几个月或一年租期结束后，若达到客户要求的效果，则转为销售合同，销售合同价格为设备公允价格扣除租赁总额后的尾款。存在不能转为销售合同的可能。
针对上述情况，能否先确认租赁收入，并摊销一部分设备成本作为租赁成本，待转为销售合同时再确认设备销售收入并结转剩余设备成本作为设备销售成本。

回答人：chenyiwei
如果“先租后售”是业内普遍的操作模式，针对该模式已建立了规范的管理制度，并在合同中约定具体的条款，特别是租赁转为销售的具体操作，且在租赁期间内，使用权确实转移给客户的，则你的处理建议基本可行。
在租赁期间内，由于能否转为销售尚不确定，商品所有权上的主要风险和报酬并未转移给客户，因此在租赁阶段属于经营租赁。但需要注意的是租赁阶段不应过长，不应超出客户验证设备性能和使用效果的合理期限。